【裁判字號】    92,易,137
【裁判日期】    920704
【裁判案由】    違反毒品危害防制條例
【裁判全文】
臺灣新竹地方法院刑事判決                          九十二年度易字第一三七號
    公  訴  人  臺灣新竹地方法院檢察署檢察官
    被      告  甲○○
右列被告因違反毒品危害防制條例案件，經檢察官提起公訴（九十一年度偵字第五五
八一號），本院判決如左：
    主  文
甲○○持有第一級毒品，累犯，處拘役伍拾伍日，如易科罰金，以佰元折算壹日。
扣案之第一級毒品海洛因壹包（驗後淨重壹點伍肆公克）沒收銷燬。
    事  實
一、甲○○曾因妨害自由案件，經臺灣桃園地方法院判處有期徒刑六月確定，於民國
    八十九年十一月八日執行完畢。其猶不知悔改，明知海洛因係管制之第一級毒品
    ，未經許可不得持有，竟於九十年十一、十二月間之某時起，自不詳名之劉姓成
    年男子處，收受第一級毒品海洛因一包而無故持有之，嗣於九十一年九月二十五
    日下午四時三十分許，其因行跡可疑，為警在新竹縣關西鎮東安里草圈山區攔下
    ，並當場在其所有之車號九Ｐ─三０七０號自小貨車車內儀表板上扣得上開第一
    級毒品海洛因一包（驗後淨重一點五四公克）。
二、案經新竹縣警察局新埔分局報告臺灣新竹地方法院檢察署檢察官偵查起訴。
    理  由
一、訊據被告甲○○，固坦承其於右揭時、地為警查獲持有白色粉末一包等情，惟矢
    口否認涉有右揭犯行，辯稱：我於九十年十一、十二月間在桃園縣平鎮市東勢里
    附近豐榮車體打造場上班，不小心左手腕遭鐵片割傷，長達十公分左右，疼痛不
    已，劉姓同事基於好意就拿一包粉末給我擦在傷口止痛，只用一點點就有止痛的
    效果，用剩的我就丟到自己所有之車號九Ｐ─三０七０號自小貨車上，未去注意
    ，且已事隔多年，打造廠也已結束營業，劉姓同事也已經離職，無法找到人，我
    確實不知道該包白色粉末狀物品係毒品云云。惟查，被告所為警查獲之白色粉末
    一小包，經送往法務部調查局鑑驗結果，確係第一級毒品海洛因無誤，淨重為一
    點五四公克，包裝重０點二四公克，有法務部調查局調科一字第一００００一七
    一六號鑑定通知書一份附於本院卷第十一頁內可稽，衡情，縱第一級毒品海洛因
    具有醫療外傷之療效，鮮有可能作為擦傷藥之用，且被告所稱之工作場地為車體
    打造廠，員工通常使用鋒利器具打造車體，應常有造成外傷之可能，此種辦公地
    點或者是員工，一般均應備有常用、週知、簡單的外傷急救藥品以為發生意外時
    暫時療傷之用，若果如被告所述其係在工作中造成左手腕長達十公分之割傷，輕
    則應可用該備用藥品施予簡單急救措施，傷勢重者則應立即送醫急救，何能隨意
    用不知藥名、來路不明之物品擦傷止痛；況被告所述當場使用少許該白色粉末物
    品擦上傷口後，即有止痛之效果，被告用畢且已達療傷之效果時，應可當場返還
    該劉姓同事，其反而將東西放到自己的車上，已與常情不合，且被告始終無法舉
    出該劉姓男子以供傳訊，而第一級毒品海洛因的市價不菲，該名劉姓同事豈有不
    立即索回，反而讓被告任意帶回放至到被告所有車上之理，孰能相信？再從扣案
    之上開第一級毒品海洛因的包裝以觀（見偵查卷第十一頁之相片），不但與一般
    外用藥包裝不同，且其僅以夾鏈袋裝、保存完整，完全不似在車內儀表板上擺放
    約十月之藥物，縱如被告所言其主觀認知係藥物，一般藥物均係放在陰涼處，而
    汽車如經日照，車內溫度可高達五、六十度以上，此為一般人皆知之事，其存放
    保管等方法，顯與一般人保管藥物之方法大相逕庭，其所辯顯難令人相信。綜上
所述，本件事證已臻明確，被告持有第一級毒品海洛因之犯行洵堪認定，應予依
    法論科。
二、核被告甲○○所為，係犯毒品危害防制條例第十一條第一項持有第一級毒品罪。
    又查，被告甲○○曾因妨害自由案件，經臺灣桃園地方法院判處有期徒刑六月確
    定，於八十九年十一月八日執行完畢，有臺灣新竹地方法院檢察署刑案資料查註
    紀錄表及臺灣高等法院被告全國前案紀錄表各一份在卷足參，其於受有期徒刑之
    執行完畢後五年以內再犯本件有期徒刑以上之罪，為累犯，應依刑法第四十七條
    規定加重其刑。爰審酌被告因一時貪念而觸法，且僅持有少量之第一級毒品，復
    無販賣或施用之情形，及其犯罪之手段、目的，對社會造成之危害，與犯罪後態
    度等一切情狀，量處如主文所示之刑，並諭知易科罰金折算之標準，以資警惕。
三、至於扣案之第一級毒品海洛因一小包（驗後淨重一點五四公克），係違禁物，不
    問屬於犯人與否，應依毒品危害防制條例第十八條第一項前段之規定沒收銷燬。
四、據上論斷，應依刑事訴訟法第二百九十九條第一項前段，毒品危害防制條例第十
    一條第一項、第十八條第一項前段，刑法第十一條前段、第四十七條、第四十一
    條第一項，罰金罰鍰提高標準條例第二條，判決如主文。
本案經檢察官鍾曉亞到庭執行職務。
中      華      民      國    九十二    年      七      月      四      日
                                  臺灣新竹地方法院刑事第一庭
                                      法  官      遲中慧
右正本證明與原本無異。
如不服本判決，應於判決送達後十日內向本院提出上訴狀( 應附繕本 )，上訴於臺灣
高等法院。
                                      書記官      龔柏萃
中      華      民      國    九十二    年      七      月      四      日
附錄本案論罪科刑法法條全文：毒品危害防制條例第十一條第一項、
持有第一級毒品者，處三年以下有期徒刑、拘役或新台幣五萬元以下罰金。


司法院資訊處製作；財團法人民間司法改革基金會備份。
